# 集体企业之间吸收合并

提问人：火小禅 时间：2015-03-08 00:23:26
尊敬的陈版、尊敬的各位大神，请教一个实务问题，一个主办单位主办的两家集体企业之间，能否吸收合并？如A国有企业，有两个集体企业B、C，B和C是平级关系，现在A想把通过吸收合并的方式，让B把C吸收合并，是否可行，需要一个什么样的程序？账务处理和税务处理、工商变更有什么特殊要求呢，谢谢了，请教教我！

回答人：chenyiwei
根据《中华人民共和国城镇集体所有制企业条例》第十五条规定：“集体企业的合并、分立、停业、迁移或者主要登记事项的变更，必须符合国家的有关规定，由企业提出申请，报经原审批部门批准，依法向原登记机关办理变更登记”，第十六条规定：“集体企业的合并和分立，应当遵照自愿平等的原则，由有关各方依法签订协议，处理好债权债务、其他财产关系和遗留问题，妥善安置企业人员。合并、分立前的集体企业的权利和义务，由合并、分立后的法人享有和承担”。这些规定说明集体企业之间的吸收合并是有法律依据的，但因为实际操作案例很少，可建议企业咨询当地集体企业主管部门和工商登记机关。